【裁判字號】    99,訴,874
【裁判日期】    991029
【裁判案由】    違反毒品危害防制條例
【裁判全文】
臺灣屏東地方法院刑事判決               99年度訴字第874號
公  訴  人  臺灣屏東地方法院檢察署檢察官
被      告  李金龍
上列被告因違反毒品危害防制條例案件，經檢察官提起公訴（99
年度毒偵字第1543號），嗣因被告就被訴事實為有罪之陳述，本
院告知被告簡式審判程序之旨，並聽取當事人之意見後，本院合
議庭裁定改由受命法官獨任依簡式審判程序進行，判決如下：
    主  文
李金龍施用第一級毒品，累犯，處有期徒刑壹年。又施用第二級
毒品，累犯，處有期徒刑陸月。應執行有期徒刑壹年肆月。
    事  實
一、李金龍前因施用毒品案件，經本院先後裁定送觀察、勒戒後
    ，因均認無繼續施用毒品之傾向，而經臺灣屏東地方法院檢
    察署檢察官於89年8 月31日以89年度毒偵字第1701號、於91
    年10月3 日以91年度毒偵字第1193號分別不起訴處分確定；
    李金龍於上開觀察、勒戒執行完畢釋放後之5 年內，又因施
    用毒品案件，經本院以93年度簡字第359 號判處應執行有期
    徒刑8 月確定，並已執行完畢；嗣李金龍復因2 次施用毒品
    案件，分別經本院以94年度訴字第903 號判處應執行有期徒
    刑1 年5 月、95年度訴字第98號判處應執行有期徒刑1 年8
    月（減刑為有期徒刑10月）確定，嗣經入監執行後，於97年
    1 月18日因縮短刑期假釋出獄，並於97年3 月12日縮刑期滿
    ，假釋未經撤銷而執行完畢。詎其猶不知悔改，竟又基於施
    用第二級毒品甲基安非他命之犯意，於99年6 月6 日12時許
    ，在其屏東縣新園鄉興龍村11鄰中興1 巷38號住處廁所內，
    以將甲基安非他命置入玻璃球內燒烤，再吸食其煙霧之施用
    方式，施用甲基安非他命1 次；復另基於施用第一級毒品海
    洛因之犯意，於同日約17時許（起訴書記載為12時許），同
    在上開地點，以將海洛因摻入香菸內點燃後吸用之施用方式
    ，施用海洛因1 次。嗣於99年6 月8 日23時40分許（起訴書
    誤載為99年6 月9 日上午3 時許），在屏東縣新園鄉○○路
    34之20號旁魚塭工寮空屋內，因其行跡可疑，經警攔檢盤查
    時，在偵查犯罪之警察機關尚未發覺施用第一、二級毒品犯
    罪前，主動供出其施用第一、二級毒品犯罪，並接受法院裁
    判，復另同意警方採尿送驗，因其尿液檢出嗎啡及甲基安非
    他命陽性反應，而查悉上情。
三、案經屏東縣政府警察局東港分局報告臺灣屏東地方法院檢察
    署檢察官偵查起訴。
    理  由
一、本件被告李金龍所犯係死刑、無期徒刑、最輕本刑為3 年以
    上有期徒刑以外之罪，其於準備程序中就被訴事實為有罪之
    陳述，經本院告知簡式審判程序之旨，並聽取公訴人及被告
    意見後，合議庭裁定由受命法官獨任進行簡式審判程序，合
    先敘明。
二、訊據被告對於上揭時、地，分別施用第一級毒品海洛因及第
    二級毒品甲基安非他命之事實，坦承不諱；而被告為警查獲
    所採之尿液檢體，經送臺灣檢驗科技股份有限公司以酵素免
    疫法及氣相層析質譜法檢驗結果，呈現嗎啡、甲基安非他命
    陽性反應，此有該公司99年6 月22日編號KH/2010/00000000
    號濫用藥物檢驗報告暨屏東縣政府警察局東港分局辦理煙毒
    、麻藥案尿液送驗受檢人真實姓名代號對照表（代號：東警
    分第0000000 號）各1 份附卷可稽，是被告分別施用第一、
    二級毒品之犯行，應堪認定，應予依法論科。
三、核被告所為，係犯毒品危害防制條例第10條第1 項之施用第
    一級毒品罪、同條例第10條第2 項之施用第二級毒品罪。被
    告持有第一、二級毒品後進而施用，其持有之低度行為均應
    為施用之高度行為所吸收，故均不另論其持有毒品罪。被告
    所犯上開施用第一級毒品及施用第二級毒品之2 罪間，犯意
    各別，行為互殊，應予分論併罰（海洛因為中樞神經抑制劑
    ，施用後會產生精神恍惚、嗜睡等症狀，而安非他命及甲基
    安非他命則均為中樞神經興奮劑，初用時會有提神、振奮、
    欣快感、自信、滿足等效果【參照行政院衛生署管制藥品管
    理局91年5 月14日管證字第105513號函、93年12月22日管宣
    字第0930012251號函】，第一級毒品海洛因與第二級毒品甲
    基安非他命所含之成分及施用後之效果，既然均不相同，衡
    情被告應無可能將含有第一毒品海洛因及第二級毒品甲基安
    非他命成分之毒品，混合同時使用，是被告應係分別施用第
    一級毒品海洛因及第二級毒品甲基安非他命）。被告前有如
    前揭犯罪事實欄所載論罪科刑及執行完畢之紀錄，此有臺灣
    高等法院被告前案紀錄表1 份在卷可佐，是被告於有期徒刑
    執行完畢後，5 年內故意再犯本件有期徒刑以上之2 罪，均
    為累犯，均應依法加重其刑。又被告於99年6 月8 日，在屏
    東縣新園鄉○○路34之20號旁魚塭工寮空屋內，經警攔檢盤
    查時，自行供出其施用第一、二級毒品之事實，此有查獲施
    用毒品案件報告單1 紙附於警卷（第20頁）可佐，是被告對
    於未經發覺之施用第一、二級毒品犯罪，自首而接受裁判，
    合於刑法第62條前段自首之規定，爰均減輕其刑，並均依法
    先加後減之。本院審酌被告施用毒品，足以戕害其身心，滋
    生其他犯罪，惡化治安，嚴重損及公益，且被告前曾因施用
    毒品，經觀察、勒戒執行完畢，復因多次施用毒品案件，經
    本院判處罪刑在案，竟再為本件施用毒品犯行，顯見其不思
    悔改，自制力亦顯不佳；惟另考量被告於本院審理時已能坦
    承犯行，而其施用毒品之行為於本質上係屬自我戕害行為，
    反社會性之程度應屬較低，兼衡其之犯罪動機、目的、智識
    程度等一切情狀，分別量處如主文所示之刑，並定應執行刑
    如主文所示。
據上論斷，應依刑事訴訟法第273 條之1 第1 項、第299 條第1
項前段，毒品危害防制條例第10條第1 項、第2 項，刑法第11條
前段、第47條第1 項、第62條前段、第51條第5 款，判決如主文
。
本案經檢察官鍾佩真到庭執行職務。
中    華    民    國    99    年    10    月    29    日
                  刑事第二庭  法  官  楊宗翰
以上正本證明與原本無異。
如不服本判決，應於收受送達後10日內向本院提出上訴書狀。
中    華    民    國    99    年    10    月    29    日
                              書記官  鍾小屏
附錄本判決論罪科刑法條全文：
毒品危害防制條例第10條
施用第一級毒品者，處6月以上5年以下有期徒刑。
施用第二級毒品者，處3年以下有期徒刑。

司法院資訊處製作；財團法人民間司法改革基金會備份。
